臺灣臺中地方法院民事判決　95年度訴字第967號
原　　　告　辛○○
兼法定代理　乙○○
人
共　　　同
訴訟代理人　丙○○
被　　　告　庚○○
　　　　　　己○○
共　　　同
訴訟代理人　戊○○
上當事人間請求損害賠償事件，原告提起刑事附帶民事訴訟，經
本院刑事庭（95年度交附民字第48號)移送前來，本院於民國96
年8月24日言詞辯論終結，判決如下：
    主    文
被告庚○○應給付原告乙○○新臺幣肆萬肆仟零肆拾元，給付原
告辛○○新臺幣肆拾萬玖仟陸佰壹拾陸元，及均自九十五年元月
二十四日起至清償日止，按年息百分之五計算之利息。
原告其餘之訴駁回。
訴訟費用由被告庚○○負擔百分之二十三，原告乙○○負擔百分
之七十，餘由原告辛○○負擔。
本判決原告勝訴部分得假執行。但被告庚○○如於執行標的物拍
定、變賣前，以新臺幣肆萬肆仟零肆拾元為原告乙○○預供擔保
，以新臺幣肆拾萬玖仟陸佰壹拾陸元為原告辛○○預供擔保，得
免為假執行。
原告其餘假執行之聲請駁回。
    事實及理由
一、原告起訴主張：被告庚○○之兄即被告己○○明知被告庚○○無小型車駕駛執照，竟同意借用其所有之車牌號碼32 79
    —ＪＧ號自用小客車（下稱系爭自用小客車），任令被告庚○○於民國94年7 月4 日20時40分許，駕駛系爭自用小客車
    ，沿臺中縣太平市○○路內側車道往宜昌路方向行駛。途經
    該樹孝路與中山路交岔路口，本應注意汽車行駛至岔路口，
    其行進、轉彎，應遵守燈光號誌之指示，而當時天候晴、夜
    間有照明、柏油路面乾燥無缺陷、亦無障礙物、視距良好，
    並無不能注意之情事，竟疏於注意，於上開交岔路口時，係
    亮起直行綠燈，而左轉燈尚未亮起，竟未依該號誌之指示，
    而貿然左轉。致其自用小客車之左前角撞擊由對向之宜昌路
    往樹孝路方向直行而由原告乙○○所駕駛並後載其子女辛○○、賴昱如之車牌號碼ＯＷＯ—716 號重型機車（下稱系爭
    機車）之左側前輪，造成原告乙○○所駕駛之上開機車倒地
    ，致該重型機車之車頭護板破損、前叉內縮之損害。原告乙○○因而受有右遠端尺骨骨折、左髖臼骨折、左膝挫傷之傷
    害，原告辛○○受有左股骨頭及左髖臼骨折之傷害。而被告
    己○○明知被告庚○○無駕駛執照，竟將系爭自用小客車借
    予被告庚○○駕駛，而肇致本件車禍，被告2 人依民法第18
    4 條、第185 條及第191 條之2 規定，就原告所受傷害，連
    帶負賠償責任。原告之損害計有：(一)醫藥費部分：原告乙○○支出醫藥費新臺幣（下同）10,147元、原告辛○○支出醫
    藥費16,630元。(二)無法工作之損失：原告乙○○因車禍受傷
    後，致7 個月無法從事成衣販賣工作，每月收入45,000元，
    計受有無法工作之損失315,000 元（45,000元×7 ＝315,00
    0 元）。(三)增加生活上之需要部分：原告乙○○住院38天及
    居家看護14天之看護費用共計104,000 元（2,000 元×52＝
    104,000 元）；原告辛○○因系爭車禍事故受傷殘廢，20歲
    須置換人工骨盤及股骨頭，將來必須支出之醫藥費、及2 年
    須更換助行器1 次（每個11,000元），合計523,904 元。(四)
    精神慰撫金部分：原告2 人之傷害雖經治療，迄有後遺症，
    精神痛苦無比，各受有非財產上損害500,000 元。(五)機車受
    損：原告乙○○之系爭機車毀損，被告應賠償35,000元。爰
    依侵權行為法律關係訴請被告連帶給付，並聲明求為判決：
    (一)被告應連帶給付原告乙○○964,147 元，給付原告辛○○
    1,040,534 元，及均自起訴狀繕本送達翌日起至清償日止，
    按年息百分之5 計算之利息。(二)請准供擔保宣告假執行。
二、被告抗辯：
  (一)系爭自小客車雖係登記被告己○○名義，但係被告庚○○出
    資購買，並由被告庚○○使用，嗣因被告庚○○年紀尚輕，
    經濟評價、信用尚低，故以被告己○○名義購買，被告己○○並非該汽車所有人，不應與被告庚○○負共同侵權行為責
    任。
  (二)被告庚○○因綠燈轉黃燈時有煞車，隨轉紅燈煞車擋有失靈
    ，但車已經轉慢，若無後果不堪設想。原告乙○○騎機車有
    搶綠燈行為，才與被告庚○○駕駛之自小客車發生擦撞。原
    告乙○○與被告庚○○均有過失，以致發生本件交通事故。
  (三)車禍發生當天被告之母武金蓮即主動要至醫院看護原告辛○○，但原告乙○○堅持不要武金蓮看顧，又被告已支出看護
    費40,000元，要之，原告所提出之看護費收據重覆請求，例
    如94年8 月4 日收據載為94年7 月30日至94年8 月4 日，但
    94年8 月10日之收據載為94年7 月25日至94年8 月10日，顯
    屬不實，故原告乙○○請求看護費用104,000 元顯無理由。
    又原告乙○○所謂居家看顧28,000元，並無事實與證據以實
    其說，並無理由，顯難准許。
  (四)原告辛○○所謂置換人工股盤及人工關節須523,904 元顯無
    理由。被告向健保局查證，健保局回覆目前人工關節等健保
    都有給付，只需負擔部分醫藥費用，實際支出不可能超過10
    ,000 元 。並回覆說醫師不可能會說20歲時，需更換人工關
    節。
  (五)原告請求1,000,000 元整之精神慰撫金，實嫌過高，蓋被告
    庚○○，未婚，無不動產，目前每月收入大概新台幣20,000
    元左右。因此，原告請求被告庚○○賠償精神慰撫金1,000,
    000 元整，顯屬不當，不應准許。
  (六)並聲明：1.原告之訴駁回。2.如受不利判決，願供擔保請求
    宣告免為假執行。
三、兩造不爭執之事實：
  (一)被告庚○○無小型車駕駛執照，於94年7 月4 日20時40分許
    ，駕駛車牌號碼3279—ＪＧ號（車主登記為被告己○○）自
    用小客車，沿臺中縣太平市○○路內側車道往宜昌路方向行
    駛。途經該樹孝路與中山路交岔路口，其自用小客車之左前
    角撞擊由對向之宜昌路往樹孝路方向直行而由原告乙○○所
    駕駛並後載其子女原告辛○○、訴外人賴昱如之車牌號碼Ｏ
    ＷＯ—716 號重型機車之左側前輪，造成乙○○所駕駛之上
    開機車倒地，致庚○○上開自用小客車之左前角板金、左前
    保險桿受損，及乙○○上開重型機車之車頭護板破損、前叉
    內縮之損害。乙○○因而受有右遠端尺骨骨折、左髖臼骨折
    、左膝挫傷之傷害，辛○○受有左股骨頭及左髖臼骨折之傷
    害。
  (二)原告乙○○自94年7 月4 日起至94年8 月10日止，共住院38
    日。於94年7 月5 日接受右尺骨開放性復位併內固定術及左
    下肢骨骼牽引術。原告辛○○自94年7 月4 日起至94年7 月
    18日止，共住院15日。94年7 月6 日接受左股骨頭開放性復
    位併金屬內固定術。
  (三)原告乙○○已受領華南產物保險公司所給付本件事故之強制
    汽車責任險保險金540,001 元。
  (四)原告乙○○支出醫療費用10,147元。原告辛○○支出醫療費
    用16,130元。
  (五)原告乙○○以55,000元之價格購買系爭機車。
四、兩造爭執事項：
  (一)被告庚○○對本件事故之發生是否應負過失責任？原告乙○○是否與有過失？
  (二)被告己○○是否須負共同侵權行為連帶賠償責任？
  (三)原告乙○○、辛○○得請求被告賠償金額多少？
五、被告庚○○對本件事故之發生是否應負過失責任？原告乙○○是否與有過失？
  (一)原告主張其等於前揭時、地遭被告庚○○無照駕駛系爭自用
    小客車撞及受有上開傷害之事實，為被告庚○○所自認，並
    據原告提出國軍臺中總醫院急診室臨時診斷證明書、國軍臺
    中總醫院附設民眾診療服務處住院證明書、診斷證明書及中
    山醫學大學附設醫院診斷證明書等件為證，復經本院調取刑
    事偵審全卷（臺灣臺中地方法院檢察署94年度偵字第11333
    號、臺灣臺中地方法院95年度交訴字第1 號、臺灣高等法院
    臺中分院95年度交上訴字第855 號、最高法院95年度台上字
    第4956號等）核閱相符，而被告庚○○並因此過失傷害罪經
    臺灣高等法院臺中分院以95年度交上訴字第85 5號刑事判決
    判處有期徒刑六月之事實，並有該案刑事判決可資佐證，均
    應認為真正。
  (二)惟被告庚○○辯稱：當時直行燈已消失轉成紅燈，在變成左
    轉燈之前，伊提早左轉，而原告乙○○於紅燈時亦從對向繼
    續直行過來，致其所騎之機車撞到伊所駕駛之自用小客車，
    伊認雙方均有過失云云。經查：
    1.依刑事卷附之道路交通事故現場圖、道路交通事故調查報
      告表（一）（二）及現場照片顯示，肇事地段在臺中縣太
      平市○○路、宜昌路（樹孝路過中山路即係宜昌路）與中
      山路之設有行車管制號誌之交岔路口，被告庚○○駕駛小
      客車係沿樹孝路往宜昌路方向行駛，至上開交岔路口要左
      轉至中山路。原告乙○○於臺灣高等法院臺中分院95年度
      交上訴字第855 號刑事案件行準備程序時供稱：伊係沿宜
      昌路往樹孝路方向行駛，過中山路就是樹孝路，該路口有
      左轉專用燈，當時伊方向係直行綠燈，伊過一半，被告庚○○所駕駛之自用小客車很快左轉，就撞上伊機車等語，
      而被告庚○○於上開案件行準備程序時亦供稱：伊係在直
      行綠燈時左轉等語，二者互核相符，顯見被告庚○○駕駛
      自用小客車行至上開交岔路口時，於直行綠燈時，即未依
      該號誌之指示而貿然左轉。其雖再改辯稱：當時直行燈已
      消失轉成紅燈，在變成左轉燈之前，伊提早左轉，而原告
      乙○○於紅燈時亦從對向繼續直行過來云云，顯係事後推
      卸之詞。
    2.按汽車行駛至交岔路口，其行進、轉彎，應遵守燈光號誌
      之指示，道路交通安全規則第102 條第1 項第1 款定有明
      文。而被告庚○○駕駛自用小客車，自應注意上開規定，
      而當時天候晴、夜間有照明、柏油路面乾燥無缺陷、亦無
      障礙物、視距良好，有道路交通事故調查報告表（一）附
      卷可稽，並無不能注意之情事，竟疏於注意，以致肇事，
      被告庚○○之行為自有過失。原告乙○○係依直行綠燈之
      號誌指示行駛，自無過失可言。而本件車禍經本院送請臺
      灣省臺中縣區車輛行車事故鑑定委員會鑑定，亦認「庚○○駕駛自小客車並未在交岔路口停止線前等待號誌轉換，
      是依綠燈直行箭頭指示駛入交岔路口內欲左轉，又未注意
      對面有乙○○駕駛重機車依直行綠燈號誌已先駛入交岔路
      口內且已駛入交岔路口有十公尺以上已超過交岔路口一半
      以上距離時，庚○○駕駛自小客車以較快之車速占用來車
      道搶先左轉，致自小客車車前左側撞上無法防範之重機車
      左側…。」、「乙○○駕駛重機車依綠燈號誌直行中被對
      面駛來違反號誌指示占用來車道搶先左轉之自小客車撞上
      屬無法防範，無肇事因素…。」，此有臺灣省臺中縣區車
      輛行車事故鑑定委員會96年1 月3 日中縣鑑字第09655000
      22號函暨所附鑑定意見書在卷足憑。益徵被告庚○○辯稱
      原告乙○○亦有過失云云，並不足採。
   3. 又原告乙○○、辛○○之上述傷害，係被告庚○○之本件
      過失行為所致，其間具有相當因果關係。
六、被告己○○是否應負共同侵權行為連帶賠償責任？
    原告主張被告己○○為系爭自用小客車所有人，其明知被告
    庚○○無小型車駕駛執照，竟將系爭自用小客車借予被告庚○○使用之事實，則為被告己○○所否認，辯稱：系爭自用
    小車係被告庚○○所購買，伊只是因貸款關係，登記為汽車
    所有人等語，則監理機關對於汽車所為登記，僅為行政管理
    事項，自不能僅以汽車登記名義人逕認為所有人。經查，系
    爭自用小客車係被告庚○○於93年7 月7 日向訴外人甲○○
    購買乙情，有訂車約定書1 紙在卷可憑，並經證人甲○○到
    庭證稱：「訂車約定書上面是庚○○，但因為貸款信用有瑕
    疵，所以找他的哥哥己○○幫忙當車主，貸款額度也是由哥
    哥貸款。」等語在卷；且經證人丁○○具結證述：「當時被
    告2 兄弟要買車，當時我是汽車業務員，印象中弟弟要買車
    ，但剛退伍，銀行貸款有困難，所以請哥哥幫忙貸款，剛好
    哥哥也要買1 台車，所以就2 台車都以哥哥名義購買，2 台
    車一樣，顏色也一樣，車主都是登記哥哥，但實際上是兄弟
    2 人1 人使用1 台車。」等語甚詳（見本院96年6 月26日準
    備程序筆錄），堪認被告己○○辯稱系爭自用小客車係被告
    庚○○購買等語，應為可採，則原告僅以被告己○○係登記
    之車主，即認其為汽車所有人，尚無可採。從而，原告主張
    被告己○○為系爭自用小客車所有人，其借予被告庚○○駕
    駛系爭自用小客車，應與被告庚○○負共同侵權行為連帶賠
    償責任云云，即屬無據，應予駁回。
七、原告乙○○、辛○○各得請求之金額（醫藥費、看護費、薪
    資損失、增加生活上之需要、非財產上損害賠償部分）若干
    ？
  (一)按因故意或過失不法侵害他人權利者，負損害賠償責任。汽
    車、機車或其他非依軌道行駛之動力車輛，在使用中加損害
    於他人者，駕駛人應賠償因此所生之損害。不法侵害他人之
    身體或健康者，對於被害人因此喪失或減少勞動能力，或增
    加生活上之需要時，應負損害賠償責任。不法侵害他人之身
    體、健康、名譽、自由、信用、隱私、貞操，或不法侵害其
    他人格法益而情節重大者，被害人雖非財產上之損害，亦得
    請求賠償相當之金額，民法第184 條第1 項前段、第191 條
    之2 前段、第193 條第1 項及第195 條第1 項分別定有明文
    。本件原告因被告庚○○之過失行為而受有損害，則原告依
    上開規定，請求被告庚○○賠償其損害，自屬有據。茲就原
    告之請求分述如下：
  1.原告乙○○方面：
    醫療費用部分：原告乙○○主張自94年7 月4 日起至95年
      6 月7 日止，共支付醫藥費用部分負擔10,147元等語，業
      據其提出收據為證，且為被告庚○○所不爭執，其請求醫
      療費用部分10,147元，應予准許。
    看護費用部分：原告乙○○主張其因本件車禍受傷，住院
      38日，於住院期間生活無法自理或行動不便，需專人看護
      照顧，及出院後，尚須居家看護14日，以每日看護費用2,
      000 元計算，請求看護費用104,000 元；被告庚○○則抗
      辯看護費用非屬必要支出。經本院函詢國軍臺中總醫院，
      國軍臺中總醫院於96年1 月18日以醫質字第0960000342號
      函覆：「林員（即原告乙○○）因右尺骨骨折及左髖臼粉
      碎性骨折於94年7 月4 日由急診住院，94年8 月10日出院
      ，共計38天。於94年7 月5 日接受右尺骨開放性復位併鋼
      板內固定術及左下肢骨骼牽引術，住院期間須專人照顧，
      出院後建議休養6 個月。」等語，足認原告乙○○於住院
      期間確實需專人看護照顧，而看護費用全日為2,000 元，
      依現今職業看護行情並未過高，故原告乙○○於前開住院
      期間共計38日所請求之看護費用76,000元（計算式：2,00
      0 元×38=76,000 元），應屬可採。至於原告乙○○另主
      張其出院後，仍須24小時專人看護14日云云，惟並未舉證
      證明其出院後14日內仍須24小時由專人看護，故其主張受
      有出院後看護費用14日之損害28,000元，尚乏依據。
    薪資損失部分：原告乙○○主張伊因本件車禍受傷，7 個
      月無法工作，以其平均月薪4 萬5,000 元計算，受有薪資
      損失31萬5,000 元（45,000元×7 個月=315,000元）等語
      ，雖為被告庚○○所否認，惟依國軍臺中總醫院診斷證明
      書及該院上開函文均記載：「於94年7 月4 日由急診住院
      ，94年8 月10日出院，共計38天…出院後建議休養6 個月
      」等語，且參以原告乙○○所受上開傷害，堪認原告乙○○主張伊因本件車禍受傷後7 個月（即包括其住院38日及
      出院後休養6 個月之期間）無法工作，應可採信，原告乙○○請求被告庚○○賠償此期間內之薪資損失，自應准許
      ；而原告乙○○於本院準備程序中，同意以基本工資計算
      其不能工作之薪資損失（見95年7 月6 日準備程序筆錄）
      ，而96年7 月1 日前之基本工資每月15,840元，是經計算
      其薪資損失應為110, 880元（計算式：15,840元×7 ＝11
      0,880 元）。至其超過110,880 元部分之請求，則不應准
      許。
    精神慰撫金部分：原告乙○○因本件車禍受有前開傷害，
      精神上自屬痛苦。爰審酌原告乙○○高中畢業、受傷前從
      事傳統市場販售服飾、有土地、房屋及存款；被告庚○○
      國中畢業，肇事前在水電公司服務，每月收入25,000元至
      30,000元左右，沒有不動產等情，分別經兩造陳明在卷，
      並有稅務電子閘門財產所得調查結果可參。本院斟酌原告
      乙○○因車禍受有前揭傷害，且治療期間必須忍受肉體上
      之疼痛及生活上之諸多不便，所受傷害非輕，造成原告乙○○精神上之痛苦程度，與兩造之社會地位、經濟狀況等
      一切情狀，認原告乙○○請求被告庚○○賠償精神慰撫金
      200,000 元為適當，逾此範圍之請求，為無理由。
    綜上所述，本件原告乙○○之損害合計為397,027 元（計
      算式：10,147元＋76,000元＋110,880 元＋200,000 元＝
      397,027元）。
  2.原告辛○○方面：
    醫療費用部分：原告辛○○主張自94年7 月4 日起至95年
      6 月7 日止，共支付醫藥費用部分負擔16,130元等語，除
      為被告庚○○所不爭執，應予准許，至另外500元之請求
      ，並未提出收據證明有此治療費用支出，即難准許。
    將來必要支出部分：按不法侵害他人之身體或健康者，對
      於被害人因此增加生活上之需要時，應負損害賠償責任，
      民法第193 條第1 項定有明文。準此可知，將來之醫藥費
      ，衹要係維持傷害後身體或健康之必要支出，被害人均得
      請求加害人賠償，非以被害人已實際支出者為限。（最高
      法院82年度台上字第681 號民事判決參照）。經查：原告
      辛○○因本件車禍致受有左股骨頭及左髖臼骨折之傷害乙
      節，已為兩造所不爭，且依國軍臺中總醫院95年11月3 日
      醫質字第0950004727號函載：「賴員（即原告辛○○）因
      左股骨頭骨折併脫臼來本院就醫，目前X 光顯示左股骨頭
      缺血性壞死，將來有可能會施行人工髖關節置換術，預估
      實施兩次，每次健保價為5 萬3,000 元左右，助行器及復
      健建議至少3 個月。」等語，是原告辛○○目前雖尚未就
      前開傷害進行人工髖關節置換術，惟揆諸前揭說明，仍得
      請求將來為回復該部分身體健康所必要之醫療費用，應無
      可疑。而查：原告辛○○為治療前開傷害需施行人工髖關
      節置換術矯正手術2 次，其每次手術費用約53,000元左右
      乙節，有上開函文在卷可據。是原告辛○○確實左股骨頭
      缺血性壞死，即可請求施行人工髖關節置換術必要費用。
      被告庚○○空言主張辛○○無施行上開手術必要，實無可
      採，故原告辛○○請求將來施行人工髖關節置換術之手術
      費用106,000 元（53,000元×2 次＝106,000 元），尚堪
      採取。
    助行器費用部分：依原告辛○○所受傷勢，需倚靠輔助器
      具才可獨立行走，其購買助行器支出11,000元，已提出統
      一發票影本1 紙為證，且依國軍臺中總醫院95年11月3 日
      醫質字第0950004727號函載：「助行器及復健建議至少3
      個月。」等語，故其因車禍受傷購買助行器支出11,000元
      ，此屬增加生活之需要，自應予准許。至原告辛○○另主
      張2 年需更換1 次之助行器費用，尚嫌無據，不應准許。
    精神慰撫金：爰審酌原告辛○○因本件車禍而受有左股骨
      頭及左髖臼骨折之傷害，自94年7 月4 日起至94年7 月18
      日止，共住院15日，94年7 月6 日接受左股骨頭開放性復
      位併金屬內固定術，且其目前X 光顯示左股骨頭缺血性壞
      死，其在身體及精神上自必感受莫大痛苦，並斟酌其係國
      中學生、並無資產；而被告庚○○國中畢業，肇事前在水
      電公司服務，每月收入25,000元至30,000元左右，沒有不
      動產等一切情狀後，認原告辛○○請求非財產上損害之慰
      藉金500,000 元為適當。
    綜上所述，本件原告辛○○之損害合計為633,130 元（16
      ,130 元 ＋106,000 元＋11,000元＋500,000 元＝633,13
      0 元）。
  (二)又按強制汽車責任保險法第32條規定：「保險人依本法規定
    所為之保險給付，視為被保險人損害賠金額之一部分；被保
    險人受賠償請求時，得扣除之。」，是原告等因本件車禍所
    領取之強制汽車責任保險金540,001 元（其中原告乙○○部
    分為316,487 元、原告辛○○部分為223,514 元），為兩造
    所不爭執，自應於被告庚○○受請求之賠償金額中扣除。查
    原告乙○○、辛○○因本件車禍，至本件言詞辯論終結前，
    已分別領取強制責任保險之保險金316,487 元、223,514 元
    ，有原告乙○○所提存摺可稽，及被告庚○○已先行賠償原
    告乙○○40,000元，為原告乙○○所不否認，上開金額自均
    應予以扣抵，經扣抵後，被告庚○○尚應分別給付原告乙○○40,540元（397,027 元－316,487 元－40,000元＝40,540
    元）、原告辛○○409,616 元（633,130 元－223,514 元＝
    409,616 元）。
八、系爭機車之損害賠償：
    查系爭機車係於89年7 月領照使用，肇事後以2,000 元出售
    予訴外人三弘機車行之事實，有原告所提汽車保險單、收據
    等在卷為證，且當初原告乙○○係以55 ,000 元購入新車一
    情，為兩造所不爭執，是系爭機車計算至本件交通事故發生
    日止，已使用5 年4 月，參照行政院頒「固定資產耐用年數
    表」及「固定資產折舊率表」之規定，機器腳踏車（即機車
    ）耐用年數為3 年，依定率遞減法，每年折舊千分之536 ，
    其最後1 年之折舊額，加歷年折舊累計額，其總和不得超過
    該資產成本原額之10分之9 。亦即機車之總折舊金額以其原
    價額之9/10為限，是以系爭機車於超過耐用年數後之價值，
    扣除折舊部分後，至多僅餘原價額之1/10，據此，系爭機車
    於車禍時之價值僅餘5,500 元，再扣掉賣掉得價款2,000 元
    ，原告乙○○所受車損為3,500 元，在此金額範圍，被告庚○○即應予賠償。
九、從而，原告基於侵權行為之損害賠償請求權，請求被告庚○○給付原告乙○○44,040元（40,540元＋3,500 元＝44,040
    元），給付原告辛○○409,616 元，及自本件起訴狀繕本送
    達翌日即95年1 月24日起至清償日止，按年息百分之5 計算
    之法定遲延利息，為有理由，應予准許。逾此部分所為之請
    求，為無理由，應予駁回。另原告請求被告己○○應連帶給
    付原告乙○○96 4,147元，給付原告辛○○1,040,534 元，
    及均自起訴狀繕本送達翌日起至清償日止，按年息百分之5
    計算之利息，為無理由，不應准許。
十、兩造陳明願供擔保，聲請宣告假執行或免為假執行，經核原
    告乙○○、辛○○勝訴部分，所命被告庚○○分別給付之金
    額各未逾500,000 元，應依職權宣告假執行，原告聲請願供
    擔保請准宣告假執行，不過促法院職權之發動，爰不另駁回
    其聲請，並就被告庚○○聲請免為假執行部分，酌定相當之
    擔保金額宣告之。另原告其餘假執行之聲請，因訴之駁回而
    失所依據，不予准許。
十一、結論：本件原告之訴，為一部有理由，一部無理由，並依
      民事訴訟法第78條、第79條、第85條第1 項、第389 條第
      1 項第5 款、第392 條第2 、3 項，判決如主文。
中　　華　　民　　國　　96　　年　　9 　　月　　14　　日
                  民事第三庭    審判長  法  官  許秀芬
                  　                    法  官  陳添喜
                                        法  官  郭佳瑛
正本係照原本作成。
如對本判決上訴，須於判決送達後20日內向本院提出上訴狀。
中　　華　　民　　國　　96　　年　　9 　　月　　14　　日
                                        書記官
